RAQUEL GLÓRIA MOREIRA

Solteira, brasileira, 32 anos raquelgloriamg@gmail.com

Cel: (021) 980.180.255

Wpp: (031) 988.330.991

Resumo

Professora de Ciência Política do Centro Universitário de Sete Lagoas (UNIFEMM). Mestre em Ciências Sociais pela Universidade do Estado do Rio de Janeiro (2020). Bacharel em Ciências Sociais pela mesma Universidade (2014). Foi RelGov na Superintendência de Relações Institucionais e Ouvidoria na Light Serviços de Eletricidade S/A. Estudou um período de seis meses na Faculdade de Letras da Universidade de Coimbra, em Portugal. Cursou um período de Estudos de Mídia pela Universidade Federal Fluminense. Suas principais áreas de estudo são: Teoria Democrática; Comportamento Parlamentar; Lobby.

Objetivo

Ensino e Assessoria Política.

Formação

Mestrado em Ciências Sociais (2017 – 2020).

Universidade do Estado do Rio de Janeiro, UERJ, Brasil.

Título: Na contramão do Lobby: A influência parlamentar nas políticas empresariais.

Orientador: Paulo Mesquita D'Avila Filho.

Graduação em Ciências Sociais (2009 – 2014).

Universidade do Estado do Rio de Janeiro, UERJ, Brasil.

Título: Pluralismo e Democracia: Desafios da Teoria Democrática do Pós-Guerra.

Orientador: Paulo Mesquita D'Avila Filho.

Curso de Estudos Europeus (2012).

Universidade de Coimbra, UC, Portugal.

Graduação em Estudos de Mídia (2009 – Incompleto).

Universidade Federal Fluminense, UFF, Brasil.

Experiência

1) Cento Universitário de Sete Lagoas – UNIFEMM

Docente de Ciência Política e Extensão Universitária (2021 - Atual).

Descrição: Ministrar as Disciplinas de Ciência Política e Extensão Universitária para o Curso de Direito – UNIFEMM.

2) Light Serviços de Eletricidade S/A

RelGov da Superintendência de Relações Institucionais e Ouvidoria (2012 – 2015).

Descrição: Gerenciamento de projetos sociais da companhia e monitoramento de execução e impacto das ações implementadas. Mediação de interesses em nível municipal, estadual e federal. Assistência na formulação de estratégias de atuação política da empresa. Monitoramento das atividades legislativas do Estado do Rio de Janeiro e do Congresso Nacional. Atendimento personalizado às Casas de Lei (parlamentares e gabinetes), ao Governo do Estado (secretarias e outros órgãos) e Prefeituras (secretarias e outros órgãos). Análise das proposições legislativas. Treinamento das estagiárias.

3) Universidade do Estado do Rio de Janeiro - UERJ

Mestrado no Programa de Pós-Graduação em Ciências Sociais (2017 - 2020).

Resumo da Pesquisa: Invertendo a lógica de estudos sobre lobby, a pesquisa investiga a influência parlamentar nas políticas empresariais. A influência (lobby) exercida por empresas nas casas legislativas constitui um importante aspecto da poliarquia e ocupa espaço consagrado nas pesquisas em Ciência Política. Contudo, ao priorizarmos essa atividade, acumulamos pouco conhecimento sobre o caminho inverso. Isto é, pouco sabemos sobre a influência parlamentar nas políticas empresariais e seus impactos para a sociedade e para o ambiente de tomada de decisão. Com o objetivo de contribuir para a superação dessa lacuna,

a pesquisa propõe um olhar diferente sobre as relações políticas estabelecidas entre empresários e parlamentares, buscando compreender uma possibilidade de atuação parlamentar ainda pouco investigada.

Pesquisadora do Núcleo de Informação e Análise Política (2017 – 2020).

Descrição: Criado em 2016, este grupo de pesquisa é dirigido à produção e disseminação de informação e análises sobre a vida política das sociedades modernas. O NIAP busca produzir e disseminar bases de dados de acesso público com informações temáticas e bibliográficas sobre política, bem como divulgar análises e estudos desenvolvidos pelos seus membros ou por eles indicados. Seu objetivo específico é permitir uma integração das atividades de pesquisa e extensão dos professores e alunos de Ciência Política, Teoria Política e História das Ideias Políticas da UERJ, de modo a produzir uma visão interdisciplinar das formas da reflexão que compreendem o estudo da política.

Revisora e editora da Revista Intratextos (2017 – 2018).

Descrição: Intratextos é uma revista eletrônica semestral do Programa de Pós-Graduação em Ciências Sociais da Universidade do Estado do Rio de Janeiro, com a finalidade de publicar textos em português das Ciências Sociais e das diferentes áreas e campos que com elas dialoguem sob forma de artigos, resenhas, ensaios e entrevistas. A política editorial privilegia pesquisadores em formação, estudantes de mestrado e doutorado. O objetivo desta orientação é construir um espaço de socialização e amadurecimento, com o rigor esperado, da escrita acadêmica.

Estagiária da Revista Interseções (2011 – 2012).

Descrição: Criada em 1999, a revista Interseções – revista de estudos interdisciplinares, acompanha em sua linha editorial a proposta de formação do Programa de Pós-Graduação em Ciências Sociais (PPCIS), recebendo contribuições das três áreas, bem como de áreas afins que estabeleçam diálogos com autores e conceitos das Ciências Sociais. A revista Interseções é um dos raros espaços editoriais no Brasil que se construiu partir da importância da formação e compartilhamento de um conhecimento interdisciplinar.

Outras Atividades

- 1) Membro da Comissão Organizadora do XV Seminário de Alunos do PPCIS e coordenadora do GT 01: O poder econômico e o poder político em suas interseções.
- 2) Membro da Comissão Organizadora do Seminário Arte Cultura e Poder Condições para a Representação de Identidade.

3) Membro da Comissão Organizadora do IV Congresso de Estudantes de Pós- Graduação er				
Comunicação				